臺灣新竹地方法院刑事判決　　　　　　　 98年度訴字第324號
公　訴　人　臺灣新竹地方法院檢察署檢察官
被　　　告　曾志翔
　　　　　　劉孝杰
共　　　同
指定辯護人　本院公設辯護人周凱珍
被　　　告　黎佑麒
選任辯護人　財團法人法律扶助基金會王志陽律師
被　　　告　張志緯
選任辯護人　陳詩文律師
被　　　告　詹前彬
選任辯護人　徐國楨律師
上列被告等因傷害致死等案件，經檢察官提起公訴（97年度偵字
第5097號），本院判決如下︰
    主  文
曾志翔共犯傷害致死罪，處有期徒刑柒年貳月，扣案鐵棒、鋁製
球棒、鐵棍各1支、不具殺傷力空氣鎮暴槍1枝，均沒收。
劉孝杰共犯傷害致死罪，處有期徒刑柒年貳月，扣案鐵棒、鋁製
球棒、鐵棍各1支、不具殺傷力空氣鎮暴槍1枝，均沒收。
黎佑麒共犯傷害致死罪，處有期徒刑柒年肆月，扣案鐵棒、鋁製
球棒、鐵棍各1 支、不具殺傷力空氣鎮暴槍1 枝，均沒收。
曾志翔、劉孝杰、黎佑麒、張志緯被訴傷害陳政吉部分，均不受
理。
詹前彬不受理。
    事  實
一、詹前彬（於民國99年9 月23日死亡，由本院另為公訴不受理
    ，詳如後述）因其哥哥詹前浩於民國97年7 月21日凌晨某時
    ，在新竹市○○路○段180 號笑傲江湖KTV 門口處，遭陳政
    吉及數名姓名年籍不詳男子毆打一事，亟思報復。詹前彬於
    同年7 月22日凌晨得知陳政吉在該KTV320包廂內與友人飲酒
    唱歌，即打電話邀集曾志翔、黎佑麒及數名姓名年籍不詳成
    年男子，要渠等前來或帶人前來支援尋仇。適曾志翔在劉孝
    杰家中開設自助餐店用餐，劉孝杰得知曾志翔將前往聲援，
    即騎乘機車搭載曾志翔一同前往。嗣詹前彬、曾志翔、劉孝
    杰、黎佑麒及其他年籍不詳成年男子共約30餘人於同日凌晨
    1 時30分許，在位於經國路笑傲江湖KTV 對面碰面集結後，
    渠等共同基於傷害他人之犯意聯絡及行為分擔，由詹前彬手
    持鐵棒1 支、曾志翔持鋁製球棒1 支、劉孝杰持鐵棍1 支、
    黎佑麒持不具殺傷力空氣鎮暴槍1 枝、其餘姓名年籍不詳成
    年男子或徒手或分持鈍器共約30餘人，一同前往笑傲江湖KT
    V3樓320 包廂。詹前彬所帶領30餘人抵達320 包廂門口前，
    因人數過多，乃由詹前彬、曾志翔、劉孝杰、黎佑麒及數名
    分持鈍器或徒手姓名年籍不詳成年男子共約10餘人進入320
    包廂內，其餘男子則在包廂門口等候、伺機接應。詹前彬在
    包廂內持鐵棒敲擊桌面對包廂內人稱：「哪一個？」，因無
    人回應，黎佑麒持不具殺傷力空氣鎮暴槍朝天花板開1 槍，
    詹前彬續持鐵棒將該320 包廂內桌上之酒菜掃落，詹前彬、
    曾志翔、劉孝杰、黎佑麒及數名姓名年籍不詳成年男子均為
    識慮正常之人，主觀上雖無致人於死之故意（即主觀上對死
    亡之結果無預見），惟客觀上能遇見多人共同以質地堅硬鐵
    棒、球棒、鐵棍鈍器等物盲目揮擊、毆打人之身體，倘未對
    於力道及部位加以注意而猛力擊中頭部，將發生致人死亡之
    結果（即對死亡之結果能遇見），仍由詹前彬持鐵棒、曾志
    翔持鋁棒、劉孝杰持鐵棍、黎佑麒持不具殺傷力空氣鎮暴槍
    、其餘數名姓名年籍不詳男子或持鈍器或徒手在包廂內，朝
    在場之林偉誠、黃文賢頭部及身體部位毆打，致林偉誠受有
    頭部外傷合併左側硬腦膜下出血、顱骨骨折，意識深度昏迷
    之傷害，黃文賢則受有頭皮外傷合併右側頂骨凹陷性骨折、
    左側尺骨近端及遠端骨折、頭皮撕裂傷之傷害（共同傷害黃
    文賢部分，業據黃文賢撤回告訴，由本院不另為公訴不受理
    之諭知，詳如後述）。詹前彬、曾志翔、劉孝杰、黎佑麒及
    數名姓名年籍不詳成年男子10餘人於林偉誠、黃文賢傷重倒
    臥在地後，旋即離開包廂，與其餘在門口等候、接應男子，
    一同往1 樓大廳方向離去。林偉誠受有上揭傷害後，經送衛
    生署新竹醫院急救，仍於97年8 月9 日9 時47分許，因頭部
    遭鈍器重擊致顱骨碎骨骨折、硬膜下出血及腦內出血，進行
    至腦死及嚴重之支氣管肺炎而中樞神經衰竭及心肺循環衰竭
    不治死亡。嗣為警調閱監視錄影畫面後，通知詹前彬、曾志
    翔、劉孝杰、黎佑麒到案，循線查獲上情，並扣得鐵棒1支
    、鋁製球棒1 支、鐵棍1 支、不具殺傷力空氣鎮暴槍1 枝。
二、案經黃麗妮（即被害人林偉誠之母親）、陳政吉、黃文賢訴
    由新竹市警察局第一分局報告臺灣新竹地方法院檢察署檢察
    官偵查起訴。
    理  由
甲、程序事項：
    按被告以外之人於審判外之言詞或書面陳述，除法律有規定
    者外，不得作為證據；又被告以外之人於審判外之陳述，雖
    不符合同法第159條之1至第159條之4之規定，但經當事人於
    審判程序同意作為證據，法院審酌該言詞陳述或書面陳述作
    成時之情況，認為適當者，亦得為證據。當事人、代理人或
    辯護人於法院調查證據時，知有第159條第1項不得為證據之
    情形，而未於言詞辯論終結前聲明異議者，視為有前項之同
    意，刑事訴訟法第159條第1項及第159條之5分別定有明文。
    經查，本判決下列所引用之被告以外之人於審判外之陳述，
    屬傳聞證據部分，檢察官、被告、辯護人於本院準備、審理
    程序中均表示沒有意見，且迄於言詞辯論終結前亦未聲明異
    議。本院審酌上開證據資料製作時之情況，尚無違法不當及
    證明力明顯過低之瑕疵，亦認為以之作為證據應屬適當，故
    揆諸前開規定，爰依刑事訴訟法第159 條之5 規定，認前揭
    證據資料均有證據能力。另卷附監視錄影光碟、照片，係使
    用科學儀器客觀紀錄物體現象，其性質非屬供述證據，自無
    傳聞排除之問題，具有證據能力。
乙、實體部分：
壹、有罪部分；
一、訊據被告曾志翔、劉孝杰、黎佑麒就其等與被告詹前彬及數
    名年籍姓名不詳成年男子共同傷害被害人林偉誠致死之犯罪
    事實，於本院準備、審理程序均坦承不諱，並有下列證據，
    可資為證：
（一）證人鍾念庭於警詢、偵查中證述：伊於97年7 月22日凌晨
      零時與邱政儒、季景棋、被告張志緯在新竹市清大夜市，
      被告張志緯接到電話要去笑傲江湖找人，處理事情，要伊
      、邱政儒、季璟棋陪他去笑傲江湖KTV 找人，處理事情，
      伊就開車載邱政儒、季璟棋一同前往，被告張志緯自行騎
      車前往。伊與邱政儒、季璟棋於同日1 時30分下車一起進
      入笑傲江湖KTV ，伊站在包廂門口沒有進入包廂內，伊有
      看到許多人進入包廂內，有看到有人持球棒打人，伊有聽
      說前幾天有人被打要尋仇等語（見偵查卷第39-41 頁、第
      48-50 頁、第187-188 頁）。
（二）證人季璟棋於警詢、偵查中證述；伊於97年7 月22日凌晨
      零時與鍾念庭、邱政儒、被告張志緯在新竹市清大夜市，
      被告張志緯於97年7 月22日凌晨接到電話要去笑傲江湖處
      理事情，被告張志緯要我們一起前往，約1 時許由鍾念庭
      開車載伊與邱政儒一同前往笑傲江湖KTV ，被告張志緯則
      自行騎車前往。我們就在新竹市○○路○段風信子檳榔攤
      等人，伊有一起上去3 樓，但沒有進去320 包廂，伊看到
      一群人約十幾人進入包廂，伊站在包廂外沒有進去，伊看
      不清楚裡面狀況，但是有看到他們拿鋁棒及鐵棍，在笑傲
      江湖1 樓大廳也有看到有人拿鋁棒、鐵棒打人等語（見偵
      查卷第53-55 頁、第58-60 頁、第63-65 頁、第185 、18
      6 頁）。
（三）證人邱政儒於警詢、偵查中證稱：伊於97年7 月22日與鍾
      念庭、邱政儒、被告張志緯在新竹市清大夜市，被告張志
      緯於97年7 月22日凌晨接到電話要去笑傲江湖找人，被告
      張志緯要我們一起前往。鍾念庭開車載伊與季景棋、被告
      張志緯自行騎車前往。當時現場很混亂，有很多人進入包
      廂內，伊在包廂外等語（見偵查卷第71頁背面、第75-76
      頁、第186 頁）。
（四）證人郭春賢於警詢、偵訊中證述：伊於97年7 月21日23時
      以其名義在笑傲江湖KTV 開320 包廂，另於同年月22日1
      時30分許在3 樓大廳沙拉吧旁講電話時，看見2 、30人有
      部分人手持棍棒從樓梯走上來，接著走到轉角後進入一間
      包廂，後來伊有看見那群人出來，之後陳政吉再走出來、
      陳政吉就被打，打他的約有2 、30人等語（見偵查卷第90
      頁、第170 頁）。
（五）告訴人陳政吉於警詢、偵查、本院指訴：伊於97年7 月22
      日凌晨30分許進入笑傲江湖KTV320包廂內與朋友唱歌，於
      1 時30分許對方約2 、30人要進來，被告詹前彬是第1 個
      拿棍棒衝進包廂，之後有3 、4 人陸續進來，進來的人手
      上有拿棒球棍、氮氣槍進來，被告詹前彬手持鐵棒是第1
      個進入包廂，有敲桌面，他們有先講話，說什麼已經忘記
      ，然後對方就開始用棒球棍等器物從包廂門旁邊開始打人
      ，坐在靠進門邊的林偉誠、黃文賢、還有1 名金髮男性被
      打，然後被告黎佑麒有用氮氣槍掃射，另1 名持球棒男子
      有打黃文賢、林偉誠，他們打完就走了，伊在包廂內沒有
      被打，伊是被帶出去，等他們走後，伊在包廂外面，打人
      的對方又上來一次，伊跟他們在3 樓大廳遇到，有人拉住
      伊說「這個也是」，對方就開始打伊等語（見偵查卷第20
      8-209 頁、第258 頁、259 頁、本院98審訴362 卷第59頁
      ）。
（六）告訴人黃文賢於警詢、偵查、本院準備程序時指訴、證述
      ：伊於97年7 月22日1 時30分在笑傲江湖KTV320包廂內遭
      人毆打，當時被告詹前彬帶一群人進來，伊認得被告劉孝
      杰、曾志翔，這些人都有待鐵棒、鋁棒，還有1 個不認識
      的人拿槍、被告詹前彬先拿鐵棒敲桌子，問說「哪一個？
      」，然後將桌上酒瓶、餐盤掃落，其他人就持棒球棒、棍
      子對伊及伊朋友林偉誠的頭部開始打，打伊的有3 、4 人
      ，第2 個打伊的是拿鐵棒、伊也有被扣案鋁製球棒打，伊
      可以確認拿鋁棒男子有打林偉誠，伊被打到在地，之後對
      方往裡面擠，伊爬起來靠到林偉誠倒在沙發邊，有1 人拿
      鋁棒朝他頭部打1 下，伊看到有2 個人打林偉誠，打完後
      對方就離開等語（見偵查卷第87頁、第184 頁、第214-21
      5 、第258 頁、本院98審訴362 卷第59頁）。
（七）證人廖文清於警詢、偵查中證述：伊於97年7 月22日1時
      30分許在笑傲江湖KTV320包廂內一開始一群人衝進來，有
      1 名男子拿鐵棍問說「是哪一個？」我們因為不知道是什
      麼事，因此沒有人回話。有1 個拿鐵棍男子掃桌上酒瓶，
      後來對方說「是金頭髮那一個」，就有人說「就是那一個
      ，打」等語（見偵查卷第218 頁、第324-325 頁）。
（八）證人林政維於警詢、偵查中證述：伊於97年7 月22日凌晨
      1 時30分許有在笑傲江湖KTV320包廂內，一開始對方進來
      一群人，伊看到他們前面1 、2 個人有拿棍棒，好像還有
      1 個男的有拿槍，進來就問我們說是哪一個，我們還沒有
      回答，他們就開始打坐在包廂門口附近沙發的人，有人拿
      棍棒掃桌子，有拿棍棒的就用棍棒打，當時很混亂，大約
      打20到30秒他們就出去，進來包廂打人的人並不包括被告
      張志緯。打完後伊從包廂內來，在3 樓往樓梯方向看，伊
      才看到被告張志緯從KTV2樓樓梯往3 樓衝上來，被告張志
      緯在後面等語（見偵查卷第222 頁、第325-327 頁）。
（九）證人孫和清於偵查中證述：伊於97年7 月22日凌晨1 時30
      分有在笑傲江湖KTV320包廂內，當天現場很亂，那時候有
      一群人衝進來，有拿短鐵棒，拿短鐵棒男子問說哪一個，
      因為在場的人被問都傻住了，那個人問完後發現沒有人回
      他話，陸陸續續有人衝進來，有人拿鐵棒掃桌子，之後進
      來的人就開始亂打，伊看到林偉誠最少被2 人拿棍子圍著
      亂打至少10幾下，打到躺在包廂沙發上等語（見偵查卷第
      343-345 頁）。
（十）並有偵查卷附被害人林偉誠衛生署新竹醫院診斷證明書（
      見偵查卷第114 頁）、告訴人黃文賢國軍新竹醫院就證明
      書（見偵查卷第205 頁）、扣案物證照片4 張（見偵查卷
      第140-141 頁）、監視錄影翻拍照片17張（同偵查卷第14
      2-145 頁、第150-154 頁）、桃園縣政府警察局97年8 月
      13日桃警鑑字第097003934 號槍彈鑑定書、照片1 份（見
      偵查卷第164-165 頁）、笑傲江湖KTV3樓、1 樓、320 包
      廂平面圖6 張（見偵查卷第228-233 頁）在卷可憑。
（十一）而本院勘驗笑傲江湖KTV 監視錄影光碟畫面：被告詹前
        彬即身穿白色短袖上衣男子於同日凌晨1 時30分許，帶
        同被告曾志翔、劉孝杰、黎佑麒及數名年籍不詳成年男
        子共約30餘人，前往笑傲江湖KTV3樓320 包廂。抵達32
        0 包廂門口時，因人數過多，被告詹前彬、曾志翔、劉
        孝杰、黎佑麒及數名年籍不詳成年男子共約10餘人陸續
        進入320 包廂內，其餘自後跟隨男子則在門口觀望、等
        待，約數十秒時間，被告詹前彬持鐵棒1 支、被告曾志
        翔持鋁棒1 支、被告劉孝杰持鐵棍1 支、被告黎佑麒持
        不具殺傷力空氣鎮暴槍1 枝，及數名姓名年籍不詳成年
        男子或手持鈍器或徒手均自包廂內走出，與在門口觀望
        、等待之其餘男子，自監視錄影畫面中離開等情，亦有
        偵查卷附錄影光碟1 片、本院勘驗筆錄（見本院98訴32
        4 卷一第98頁、第107-110 頁、第118-119 頁、第127-
        129 頁、第14 4-145頁、第152-156 頁、第163-166 頁
        ）在卷可憑，並有鐵棒1 支、鋁製球棒1 支、鐵棍1 支
        、不具殺傷力空氣手槍1 枝扣案可佐。
（十二）至告訴人黃文賢於警詢、偵查中指訴有人拿出疑似槍枝
        將桌上酒瓶掃落與於本院準備程序中陳述不同，並與前
        開被告、證人證述內容相左，應係當時場面混亂且包廂
        內燈光昏暗所致，惟不影響告訴人黃文賢其餘指訴可信
        性。另告訴人陳政吉於警詢中指訴被告詹前彬所帶領之
        一群進入10餘人，有人持開山刀等語，因與本院前開勘
        驗內容不符而不足採，惟亦不影響其其餘證述內容憑信
        性。
（十三）綜上事證，足見被告詹前彬為其哥哥詹前浩於97年7 月
        21日凌晨某時，在新竹市○○路○段180 號笑傲江湖KT
        V 門口處，遭告訴人陳政吉及姓名年籍不詳數名男子毆
        打一事，亟思報復，於同年7 月22日凌晨得知告訴人陳
        政吉在該KTV320包廂內與友人飲酒唱歌，即打電話邀集
        被告曾志翔、黎佑麒及數名年籍不詳成年男子，要渠等
        前來或帶人前來支援尋仇。適被告曾志翔在被告劉孝杰
        家中開設自助餐店用餐，被告劉孝杰得知後，即騎乘機
        車搭載曾志翔一同前往聲援。嗣於同日凌晨1 時30分許
        ，被告詹前彬、曾志翔、劉孝杰、黎佑麒及其他年籍不
        詳成年男子共約30餘人在笑傲江湖KTV 對面碰面集結後
        ，由被告詹前彬持鐵棒1 支、被告曾志翔持鋁製球棒1
        支、被告劉孝杰持鐵棍1 支、被告黎佑麒持不具殺傷力
        空氣鎮暴槍1 枝、其餘姓名年籍不詳成年男子約30 餘
        人或徒手或分持鈍器前往笑傲江湖KTV3樓320 包廂。抵
        達320 包廂門口前，因人數過多，由被告詹前彬、曾志
        翔、劉孝杰、黎佑麒及數名姓名年籍不詳成年男子約10
        餘人，或手持鈍器或徒手進入320 包廂內，其餘男子則
        在包廂門口等候、伺機接應。被告詹前彬持鐵棒敲擊桌
        面對包廂內人稱：「哪一個？」，因無人回應，被告黎
        佑麒持空氣鎮暴槍朝天花板開1 槍，被告詹前彬續持鐵
        棍將包廂內桌上之酒菜掃落，被告詹前彬、曾志翔、劉
        孝杰、黎佑麒及數名姓名年籍不詳成年男子共同以質地
        堅硬鐵棒、球棒、鐵棍、鈍器或徒手在包廂朝在場之被
        害人林偉誠、告訴人黃文賢頭部、身體部位毆打，致被
        害人林偉誠受有頭部外傷合併左側硬腦膜下出血、顱骨
        骨折，意識深度昏迷之傷害，黃文賢則受有頭皮外傷合
        併右側頂骨凹陷性骨折、左側尺骨近端及遠端骨折、頭
        皮撕裂傷之傷害，應堪認定。
（十四）又依法務部法醫研究所（97）醫鑑字第0971101486號鑑
        定報告書所示：1.被害人（即林偉誠）左膝擦傷已結痂
        。2.頭部經過手術。3.左側額頂顳部有一卵圓形之骨骼
        缺損（10乘9 公分），尚未補回。缺損處有硬腦膜蓋住
        ，且縫合，皆有術後血跡。4.頭部的左前額左顳、左頂
        部有挫傷性出血。5.腦重1500公克，呈現腫脹及軟的樣
        子，硬膜下出血已不明顯（手術清除），但有腦內血腫
        在左頂葉及右額葉及右顳葉。6.從骨骼缺損處，見到伸
        出兩條尾端3 公分的線狀骨折，一在左額骨，一在左頂
        骨。據病歷記載，手術時硬膜下出血80西西，左頂顳骨
        呈現多重線狀碎裂骨折，與解剖所見並無不符之處等情
        ，亦有臺灣新竹地方法院檢察署法醫檢驗報告書、複驗
        解剖相片1 份、相驗照片8 張、法醫研究所解剖報告書
        、鑑定報告書（見97相442 相驗卷第22-29 頁、第33-3
        8 頁、第45-49 頁、第52-55 頁）附卷可憑。足見被害
        人身上所遺留之創傷，均係以鈍器及以手、腳共同毆擊
        頭部、身體部位所造成，亦堪認定。
（十五）而被害人林偉誠因被告等傷害行為，造成頭部遭鈍器重
        擊致顱骨碎骨骨折、硬膜下出血及腦內出血，進行至腦
        死及嚴重支氣管肺炎而中樞神經衰竭及心肺循環衰竭而
        死亡事實，亦有法務部法醫研究所前開鑑定報告書、臺
        灣新竹地方法院檢察署相驗屍體證明書、衛生署新竹醫
        院診斷證明書（見偵查卷第18頁、第59頁）可憑，被害
        人死亡結果與被告等傷害行為即有相當因果關係，足資
        認定。
（十六）被告曾志翔、劉孝杰、黎佑麒就傷害致死犯行坦認不諱
        ，從而，被告等自白核與事實相符，而堪採信。
（十七）綜上所述，本件事證明確，被告曾志翔、劉孝杰、黎佑
        麒犯前開傷害致死犯行，洵堪認定，應予依法論科。
二、論罪科刑部分：
（一）核被告曾志翔、劉孝杰、黎佑麒3 人，均係犯刑法第277
      條第2 項前段之傷害致死罪。
（二）按意思之聯絡並不限於事前有所謀議，即僅於行為當時有
      共同犯意之聯絡者，亦屬之，且其表示之方法，亦不以明
      示通謀為必要，即相互間有默示之合致，亦無不可；又共
      同正犯之意思聯絡，原不以數人間直接發生者為限，即有
      間接之聯絡者，亦包括在內，如甲分別邀約乙、丙犯罪，
      雖乙、丙間彼此並無直接之聯絡，亦無礙於其為共同正犯
      之成立。又刑法上之傷害人致死罪為結果犯，如多數人下
      手毆打，本有犯意之聯絡，即屬共同正犯，對於共犯間之
      實施行為，既互相利用，就傷害之結果，自應同負責任。
（三）次按「刑法上之加重結果犯，係對實施基本犯罪後，另發
      生加重結果者，加重其處罰之規定，而行為人之所以須對
      該項加重結果負其加重處罰責任者，乃因該項加重結果之
      發生，係行為人所實施之犯罪行為所導致。雖行為人並未
      有使此項加重結果發生之犯意，然因行為人所實施之基本
      犯罪行為在客觀上有發生加重結果之危險性存在。亦即此
      項加重結果之發生在客觀上係屬可得預見之範圍，行為人
      於實施基本犯罪行為時本應負防止其發生之義務，乃行為
      人竟疏未加以注意防範，以致發生加重之結果，與因積極
      行為發生結果同其評價，因此乃具有其可罰性。
（四）被告曾志翔、劉孝杰、黎佑麒3 人均因被告詹前彬哥哥詹
      前浩於前一日凌晨在笑傲江湖KTV 門口遭告訴人陳政吉及
      數名年籍不詳之男子毆打，經被告詹前彬之聯繫，遂共同
      前往上址而發生本案，是應認被告等人意在報復，應係僅
      止於傷害之犯意。而被告曾志翔、劉孝杰、黎佑麒，及其
      餘名姓名年籍不詳成年男子共約30餘人，在笑傲江湖對面
      碰面集結後，由被告詹前彬告知要前往KTV 包廂內找人且
      手持鐵棒，帶同手持鋁製球棒曾志翔、手持鐵條劉孝杰、
      手持不具殺傷力空氣鎮暴槍黎佑麒、其餘分持不明鈍器、
      或徒手姓名年籍不詳成年男子前往笑傲江湖KT V3 樓320
      包廂時，足見已有傷害犯意聯絡。渠等到達包廂門口時因
      人數眾，而由其中10餘人進入，其餘人在門口觀望、等候
      ，進入包廂內10餘人見被告詹前彬持鐵棒將桌上物品掃落
      、被告黎佑麒持不具殺傷力空氣鎮暴槍朝天花板開槍後，
      即先後持手中鐵棒、鋁製球棒、鐵棍、鈍器朝包廂內之被
      害人林偉誠、告訴人黃文賢頭部、身體部位毆打，顯然其
      等之間就所有犯行，均有犯意聯絡、行為分擔，為共同正
      犯。又本件從被告等人進入包廂內、毆打被害人林偉誠、
      告訴人黃文賢致2 人受傷倒地，到被告等人離開包廂，案
      發時間僅數十秒，而當時包廂內光線昏暗、情況混亂，包
      廂內在場之人數多達10餘人，彼此間下手部位實難精準，
      多人共同以堅硬鐵棒、球棒、鐵棍、不明鈍器，並以徒手
      盲目揮擊毆打人之身體，倘未對於力道及部位加以注意而
      猛力擊中頭部，將發生致人死亡之結果，為一般人客觀所
      認識，亦為被告等人客觀上所能預見，是被告曾志翔、劉
      孝杰、黎佑麒，與被告詹前彬就被害人林偉誠死亡結果應
      共同成立刑法第277 條第2 項前段之傷害致死罪，而為共
      同正犯。
（五）爰審酌本件係起因於被告詹前彬哥哥詹前浩在前一日凌晨
      笑傲江湖KTV 遭人毆打，被告等不循合法途徑解決爭端，
      竟起意報復之動機，且仗持人勢上之優勢，有恃無恐在公
      共場合毆打被害人林偉誠之犯罪手段，肇致被害人死亡之
      所生危害，然未能提供該群男子年籍，使部分行兇之人逍
      遙法外，惟已與告訴人即被害人家屬黃麗妮達成和解，有
      和解書（見本院98訴324 卷二第19-21 頁）在卷可按，且
      念及被告曾志翔、劉孝杰、黎佑麒均坦承犯罪，並無前科
      ，亦有渠等之臺灣高等法院被告前按紀錄表可憑，暨其智
      識程度等一切情狀，爰分別量處如主文第第1 項至第3 項
      所示之刑。
（五）至被告辯護人均為被告曾志翔、劉孝杰、黎佑麒利益請求
      援引刑法第59條規定請求減輕其刑等語。按刑法第59條之
      酌量減輕其刑，必須犯罪另有特殊之原因與環境等等，在
      客觀上足以引起一般同情，認為即予宣告法定低度刑期尤
      嫌過重者，始有其適用。本件被告等因被告詹前彬哥哥詹
      前浩因故遭人毆打，動輒結夥尋釁，並因而導致被害人林
      偉誠死亡之結果，為求遏止社會近來囂張殘暴之風，尚無
      堪資憫恕可言。另被告等人雖已與告訴人黃麗妮達成和解
      ，並獲得告訴人諒解，告訴人並表示願意原諒被告等人，
      且被告等人坦承犯行其事後尚知悔悟，係刑法第57條之犯
      罪後態度問題，被告等人辯護人請求引用刑法第59條酌量
      減輕其刑，顯難謂當，附此敘明。
三、沒收部分：
（一）按供犯罪所用之物，以屬於犯罪行為人者為限，得沒收之
      ，刑法第38條第1 項第2 款、第3 項定有明文。又共同正
      犯因相互間利用他方之行為，以遂行其犯意之實現，本於
      責任共同之原則，有關從刑之沒收部分，雖他共同正犯所
      有供犯罪所用之物，亦應於其本身所處主刑之後，併為沒
      收之諭知。
（二）又扣案鐵棒、鋁製球棒、鐵棍各1 支及不具殺傷力空氣鎮
      暴槍1 枝，為被告詹前彬、曾志翔、劉孝杰、黎佑麒持以
      在包廂內毆打被害人之兇器，為供犯罪所用，其中鐵棒、
      鋁製球棒各1 支及不具殺傷力空氣鎮暴槍1 枝為被告詹前
      彬所有，鐵棍1 支為被告劉孝杰所有，均據被告等供承在
      卷，依前揭規定、說明，應在宣告被告曾志翔、劉孝杰、
      黎佑麒罪刑項下，均予宣告沒收。
四、不另為不受理諭知部分：
（一）本件公訴意旨另以：被告詹前彬與被告曾志翔、劉孝杰、
      黎佑麒人共同基於傷害他人之犯意聯絡及行為分擔，由被
      告詹前彬持其所有鐵棒1 支、被告曾志翔持詹前彬所有之
      鋁棒1 支、劉孝杰持其所有鐵棒1 支、黎佑麒持詹前彬所
      有不具殺傷力空氣鎮暴槍1 把，數名姓名年籍不詳成年男
      子共約30餘人或手持不明鈍器或徒手在笑傲江湖KTV3樓32
      0 包廂內，共同朝在場之被害人林偉誠、告訴人黃文賢之
      頭部及身體部位毆打，致告訴人黃文賢則受有頭皮外傷合
      併右側頂骨凹陷性骨折、左側尺骨近端及遠端骨折、頭皮
      撕裂傷之傷害，因認被告曾志翔、劉孝杰、黎佑麒亦共同
      涉犯刑法第277 條第1 項之傷害告訴人黃文賢之罪嫌等語
      。
（二）查本件告訴人黃文賢告訴被告曾志翔、劉孝杰、黎佑麒共
      同傷害罪部分，公訴人認係觸犯刑法第277 條第1 項之傷
      害罪，依同法第287 條之規定，須告訴乃論。茲本件被告
      曾志翔、劉孝杰、黎佑麒所涉上開罪嫌部分，業與告訴人
      黃文賢達成和解，有和解書1 份在卷可稽，並據告訴人黃
      文賢具狀撤回告訴，此有聲請撤回告訴狀1 份在卷可憑（
      見本院卷98訴324 卷二第17-21 頁）。本件被告曾志翔、
      劉孝杰、黎佑麒被訴共同傷害告訴人黃文賢部分，本應諭
      知不受理。惟被告3 人係以前開一傷害行為同時致被害人
      林偉誠死亡結果、告訴人黃文賢傷害結果，已據本院認定
      如前，渠等傷害犯行與前開有罪之傷害致死罪部分具有刑
      法第55條想像競合之裁判上一罪關係，爰不另為不受理之
      諭知，附此敘明。
貳、另為不受理諭知部分：
一、就被告詹前彬涉犯傷害致死、傷害部分：
（一）按案件有下列情形之一者，應諭知不受理之判決：五、被
      告死亡者；又法院諭知不受理之判決，得不經言詞辯論為
      之，刑事訴訟法第303 條第5 款、第307 條定有明文。
（二）查本案被告詹前彬就被害人林偉誠死亡部分，經檢察官起
      訴犯傷害致死罪；就被害人黃文賢、陳政吉傷害部分，經
      檢察官起訴傷害罪，因被告詹前彬於起訴後之99年9 月23
      日死亡，有被告詹前彬個人基本資料查詢單（本院99訴32
      4 卷一第92頁）1 紙附卷可稽。是被告於檢察官起訴後死
      亡，依照上開法條規定，爰不經言詞辯論，逕為不受理之
      諭知。
二、就被告曾志翔、劉孝杰、黎佑麒、張志緯被訴傷害告訴人陳
    政吉部分：
（一）本件公訴意旨復以：被告詹前彬、被告曾志翔、劉孝杰、
      黎佑麒及姓名年籍不詳成年男子共約30餘人，與事後到場
      之被告張志緯，共同基於傷害之犯意聯絡，由被告詹前彬
      復持鐵棒由該320 包廂內追打陳政吉至笑傲江湖KTV1樓櫃
      檯處，並以鐵棒毆打告訴人陳政吉之頭部及身體部位，被
      告黎佑麒則以腳踢打告訴人陳政吉之肩膀，被告張志緯則
      以右手推打告訴人陳政吉，致告訴人陳政吉受有頭部外傷
      合併頭皮多處撕裂傷及胸部挫傷之傷害。因認被告曾志翔
      、劉孝杰、黎佑麒、張志緯共同涉犯刑法第277 條第1項
      之傷害罪嫌等語。
（二）按告訴乃論之罪，告訴人於第一審辯論終結前得撤回其告
      訴，又告訴經撤回者，應諭知不受理之判決；並得不經言
      詞辯論為之，刑事訴訟法第238 條第1 項、第303 條第3
      款、第307 條分別定有明文。
（三）查本件告訴人陳政吉告訴被告曾志翔、劉孝杰、黎佑麒、
      張志緯共同傷害罪部分，公訴人認係觸犯刑法第277 條第
      1 項之傷害罪，依同法第287 條之規定，須告訴乃論。茲
      本件被告曾志翔、劉孝杰、黎佑麒、張志緯共同涉犯上開
      傷害陳政吉罪嫌部分，業與告訴人陳政吉達成和解，並據
      告訴人陳政吉具狀撤回告訴，此有聲請撤回告訴狀1 份在
      卷可稽（見本院98審訴362 卷第55頁）。又依告訴人陳政
      吉於警詢中指訴：伊在包廂內並未被打，而係在3 樓大廳
      才被追打至1 樓大廳（見偵查卷第84頁、第209 頁），參
      以本院勘驗裝設在笑傲江湖KTV 監視錄影器所拍攝之監視
      錄影畫面所示，被告詹前彬所帶領之一群人於離開320 包
      廂步下3 樓階梯離開畫面約18秒後，復行折返，折返後而
      在3 樓飲料吧旁廊道遇見告訴人陳政吉，被告詹前彬、曾
      志翔、劉孝杰、黎佑麒、及適時到場被告張志緯及數名姓
      名年籍不詳成年男子，因而追打陳政吉至笑傲江湖KTV1樓
      櫃檯處，有本院勘驗筆錄（見本院98訴324 卷一第118 頁
      ）在卷可按，且據被告黎佑麒在本院陳述：伊進入包廂後
      ，被告詹前彬叫伊把告訴人陳政吉帶走，後來伊把陳政吉
      放走，出來之後，原本要走下樓，被告詹前彬就問伊陳政
      吉呢，因為被告詹前彬說沒有找到告訴人陳政吉要回去再
      找一次，我們一群人又再回去找，當時剛好看到告訴人陳
      政吉走過來。畫面中告訴人陳政吉搭住伊的肩膀，伊告知
      他沒有辦法，被告詹前彬要伊帶你走，他就往後面跑，我
      們一群人就追上去等語（見同上卷第122 頁）。足見渠等
      傷害告訴人陳政吉犯行係於離開包廂後再行起意，與包廂
      內傷害林偉誠致死、傷害黃文賢行為應屬犯意個別，且因
      被害人不同，而屬數罪。惟被告曾志翔、劉孝杰、黎佑麒
      、張志緯共同涉犯上開傷害告訴人陳政吉罪嫌部分，暨據
      告訴人陳政吉撤回告訴，是依照前開說明，渠等此部分被
      訴傷害罪部分，應為諭知公訴不受理，爰不經言詞辯論，
      逕為不受理之諭知。
據上論斷，應依刑事訴訟法第299 條第1 項前段、第303 條第3
款、第5 款、第307 條，刑法第28條、第277 條第2 項前段、第
38條第1 項第2 款，判決如主文。
本案經檢察官劉得為到庭執行職務。
中    華    民    國   100    年    3     月    2     日
                  刑事第四庭    審判長法  官  黃美文
                                      法  官  張詠晶
                                      法  官  邱玉汝
以上正本證明與原本無異。
如不服本判決應於收受判決後10日內向本院提出上訴書狀，並應
敘述具體理由。其未敘述上訴理由者，應於上訴期間屆滿後20日
內向本院補提理由書(均須按他造當事人之人數附繕本)「切勿逕
送上級法院」。
中    華    民    國   100    年    3     月    2     日
                                      書記官  田宜芳
附錄本案論罪科刑法條：
刑法第277條：
傷害人之身體或健康者，處三年以下有期徒刑、拘役或一千元以
下罰金。
犯前項之罪因而致人於死者，處無期徒刑或七年以上有期徒刑；
致重傷者，處三年以上十年以下有期徒刑。